【裁判字號】    90,易,352
【裁判日期】    900911
【裁判案由】    竊盜
【裁判全文】
臺灣桃園地方法院刑事判決                            九十年度易字第三五二號
    公  訴  人  臺灣桃園地方法院檢察署檢察官
    被      告  乙○○
右列被告因竊盜案件，經檢察官提起公訴（八十九年度偵字第一七八八七號），本院
判決如左：
    主  文
乙○○無罪。
    理  由
一、公訴意旨略以：被告乙○○意圖為自己不法之所有，於八十九年十一月十四日，
    在桃園縣桃園市○○路一九二巷二號前，持其所有之鑰匙一支，竊取被害人甲○
    ○○所有車牌號碼ＩＡＶ─四六八號之重機車一輛，供己騎用。嗣於同年月十六
    日二十二時許，於桃園縣桃園市○○路口與文化路街口，持該支鑰匙欲發動該贓
    車時，為巡邏該處之員警當場查獲，因認被告涉犯刑法第三百二十條第一項竊盜
    之罪嫌。
二、按犯罪事實應依證據認定之，無證據不得推定其犯罪事實。又不能證明被告犯罪
    者，應諭知無罪之判決，刑事訴訟法第一百五十四條、第三百零一條第一項分別
    定有明文。又「認定不利於被告之事實，需依積極證據，苟積極證據不足為不利
    於被告之認定時，即應為有利於被告之認定，更不必有何有利之證據」最高法院
    三十年上字第八一六號判例參照。
三、公訴意旨認被告乙○○涉有上揭犯行，無非以被告於警訊時坦承竊取該車，以及
    被害人甲○○○之指述、證人即查獲之警員楊博清之證言、扣案之鑰匙可以起動
    上開機車等為論據。訊據被告堅詞否認有上開犯行，辯稱：那天去桃欣醫院，當
    時我只有坐在車上抽煙，並未用鑰匙啟動，且該支鑰匙，是之前女友車子的鑰匙
    ，並無法啟動機車，警訊筆錄未看即簽名等語。經查：
  （一）扣案之鑰匙，經本院勘驗結果，確與被害人甲○○○所有之上開機車原廠鑰
        匙，明顯不同，且無法起動機車（參本院九十年八月六日訊問筆錄），是證
        人楊博清於偵查中證述：可以發動該車一節，即與事實不符，難據為被告不
        利之認定。
  （二）證人即被害人甲○○○於偵查中證稱：「他（指被告）是否有向我先生道歉
        ，我不知道，在警局警察一直說他偷我的車，我先生對他說這種車子你也要
        ，他也未否認或反駁，我看他的舉止，像是默認了。」（參偵卷第二十六頁
        ），嗣於本院調查時則稱：「不知道，那時很亂，只是警察跟我說他偷我的
        車，我先生曾說這麼舊的車，你也要。」，而證人即甲○○○之配偶徐守助
        於本院調查時證稱：「（在警局被告有無跟你坦承他偷車？）我都沒跟他對
        談，跟他有一點距離。」（參本院九十年八月六日訊問筆錄），核與證人楊
        博清於偵查中所證：「被害人來時，還向被害人道歉。」之情節不符，證人
        甲○○○、徐守助與被告素無交情，其所有之機車為他人所竊，而被告又為
        本案之嫌疑人，衡情應無迴護被告，而為不實陳述之虞，且證人甲○○○係
        因見被告未否認或反駁，因而臆測其已默認有偷竊之犯行，其此部分之證詞
        ，屬證人臆測之詞，不足為被告不利之證據，又證人楊博清於偵查中所為此
        部分之陳述，既與證人甲○○○、徐守助之陳述不符，自亦不能稽為被告不
        利之認定。
  （三）至於被告雖於警訊時坦承本件犯行，惟其嗣於解送臺灣桃園地方法院檢察署
        訊問時，已堅詞否認犯行，且本件所扣得之鑰匙，經勘驗結果，確實無法起
        動被竊之機車，證人楊博清之陳述又與事實不符，證人甲○○○亦未見聞被
  告偷竊之犯行，其於偵查中所為之證言，無法證明被告於警訊中所為之上開
        自白，與事實相符，業據前述，自不能單憑被告於警訊中所為之自白，以及
        其於審理時坦承查獲當時坐在該輛被竊機車上一節，認定被告有公訴人所指
        之竊盜犯行。此外復查無其他積極之證據，足認被告有公訴人所指之上開犯
        行，不能證明被告犯罪，揆諸首揭規定及說明，自應為被告無罪之諭知。
據上論斷，應依刑事訴訟法第三百零一條第一項，判決如主文。
本案經檢察官胡樹德到庭執行職務。
中      華      民      國    九十      年      九      月     十一     日
                                臺灣桃園地方法院刑事第二庭
                                    審判長法  官  王  兆  飛
                                          法  官  王  美  玲
                                          法  官  李  桂  英
右正本證明與原本無異。
如不服本判決，應於判決送達後十日內，向本院提出上訴狀。
                                          書記官  梁  麗  雲
中      華      民      國    九十      年      九      月     十一     日


司法院資訊處製作；財團法人民間司法改革基金會備份。
